臺灣彰化地方法院刑事判決
110年度原訴字第28號
公  訴  人  臺灣彰化地方檢察署檢察官
被      告  劉忠志


            曾夢寒


上二人共同
指定辯護人  吳常銘律師
被      告  林守鎮

                    住彰化縣○○鄉○○村○○巷00號      指定辯護人  林彥谷律師
上列被告等因違反毒品危害防制條例等案件，經檢察官提起公訴
（110年度偵字第2279、3077、3078、3438、5663號），本院判
決如下：
    主  文
劉忠志犯如附表一、二所示之罪，各處如附表一、二所示之刑及
沒收。又幫助施用第一級毒品，累犯，處有期徒刑肆月，如易科
罰金，以新臺幣壹仟元折算壹日，扣案之SONY廠牌行動電話壹支
（含門號0000000000號SIM卡壹枚）沒收。附表一及附表二編號1
-11部分，應執行有期徒刑陸年陸月；附表二編號12、13部分，
應執行有期徒刑柒月；沒收部分併執行之。
曾夢寒犯如附表一所示之罪，各處如附表一所示之刑及沒收。應
執行有期徒刑伍年肆月；沒收部分併執行之。
林守鎮部分，公訴不受理。
    犯罪事實
一、劉忠志與曾夢寒為男女朋友，渠等均明知甲基安非他命係屬
    毒品危害防制條例第2條第2項第2款所公告列管之第二級毒
    品，不得非法持有及販賣，竟基於共同販賣第二級毒品甲基
    安非他命以營利之犯意聯絡，以門號0000000000號或000000
    0000號行動電話做為販賣第二級毒品甲基安非他命之聯絡工
    具，於附表一所示之時間、地點，以附表一所示之交易方式
    ，販賣第二級毒品甲基安非他命予蕭明郎。劉忠志另單獨基
    於販賣第二級毒品甲基安非他命以營利之犯意，以門號0000
    000000號行動電話做為販賣第二級毒品甲基安非他命之聯絡
    工具，於附表二編號1-11所示之時間、地點，以上開編號所
    示之交易方式，販賣第二級毒品甲基安非他命予謝銘嘉、邱
    景龍、周秋南。
二、劉忠志明知甲基安非他命為主管機關即行政院衛生福利部公
    告禁止使用之毒害藥品，屬藥事法規定之禁藥，不得擅自轉
    讓，竟基於轉讓禁藥甲基安非他命之犯意，於附表二編號11
    、12所示之時間、地點，無償轉讓甲基安非他命少量（無證
    據證明淨重已逾10公克）予黃文昌、潘建志、陳建佑施用。
三、劉忠志復明知海洛因為屬毒品危害防制條例第2條第2項第1
    款所公告列管之第一級毒品，不得非法持有或施用，竟基於
　　幫助游崴荃施用第一級毒品海洛因之犯意，於109年11月6日
    晚上7時40分許，接獲游崴荃以門號0000-000000號行動電話
    撥入其所持用之門號0000-000000號行動電話之來電後，得
    知其有施用第一級毒品海洛因之需求，隨即聯繫陳柏男(起
    訴書誤載為陳柏南，所涉販賣第一級毒品海洛因罪嫌部分，
    由檢察官另案偵辦)，陳柏男因而於當日晚間8時30分許，前
    往劉忠志位於彰化縣○○鄉○○村○○路0段000號之住處，接續販
    賣價值新臺幣（下同）1000元、300元（起訴書誤載為3000
    元）之海洛因各1小包給游崴荃施用。
四、嗣因檢警接獲線報後，聲請對劉忠志、林守鎮、陳柏男等人
    所持用之行動電話實施通訊監察，再於110年2月8日下午3時
    12分許，為警持搜索票，在彰化縣○○市○○路000巷0號前對劉
    忠志執行搜索，當場扣得劉忠志、曾夢寒所有供本案聯繫使
    用之門號0000000000號（SONY廠牌）、0000000000號（ASUS
    廠牌）行動電話各1支，並循線查獲上情。
五、案經彰化縣警察局、臺中市政府警察局移送臺灣彰化地方檢
    察署檢察官偵查起訴。
    理  由
甲、有罪部分：
壹、程序事項：
一、按刑事訴訟法第159條之5規定：「（第1項）被告以外之人
    於審判外之陳述，雖不符前4條之規定，而經當事人於審判
    程序同意作為證據，法院審酌該言詞陳述或書面陳述作成時
    之情況，認為適當者，亦得為證據。（第2項）當事人、代
    理人或辯護人於法院調查證據時，知有第159條第1項不得為
    證據之情形，而未於言詞辯論終結前聲明異議者，視為有前
    項之同意」，其立法意旨在於傳聞證據未經當事人之反對詰
    問予以核實，原則上先予排除，惟若當事人已放棄詰問或未
    聲明異議，基於證據資料愈豐富，愈有助於真實發現之理念
    ，且強化言詞辯論原則，法院自可承認該傳聞證據例外擁有
    證據能力。經查，有關下述所引用未符合刑事訴訟法第159
    條之1至第159條之4規定之證據，業經本院於審理時當庭直
    接提示而為合法之調查，而檢察官、被告劉忠志、曾夢寒及
    其等之辯護人均表示無意見，且未於本案言詞辯論終結前聲
    明異議，本院審酌前開證據作成或取得之狀況，並無違法或
    不當取證之情事，認為以之作為證據應屬適當，依刑事訴訟
    法第159條之5規定，認前揭證據均有證據能力。
二、至於卷內所存其他經本院引用為證據之非供述證據，與本案
    待證事實間均有關連性，且無證據證明係公務員違背法定程
    序取得，依同法第158條之4規定反面解釋，自有證據能力。
貳、實體部分：　　　　
一、前揭犯罪事實，迭據被告劉忠志、曾夢寒於警詢、偵查、本
    院準備程序及審理時均坦承不諱（見偵字第2279號卷三第7-
    11、65-70、96-98、157-172、267-271、聲羈卷第19-24頁
    、本院卷第195、340-344頁），核與證人蕭明郎、謝銘嘉、
    邱景龍、周秋南、黃文昌、陳柏男、游崴荃等於警詢或偵查
    中之證述情節相符（見偵字第2279號卷一第5-12、46-47、5
    3-57、94-95、99-103、148-150、153-174、222-226、229-
    232、268-269頁、偵字第2279號卷二第3-7、40-41頁、偵字
    第5663號卷第132-133頁），並有彰化縣警察局指認犯罪嫌
    疑人紀錄表（指認人邱景龍）、被告劉忠志與證人邱景龍之
    通訊監察譯文、邱景龍持用之門號0000000000號行動電話通
    聯調閱查詢單、彰化縣警察局指認犯罪嫌疑人紀錄表（指認
    人蕭明郎）、被告曾夢寒與證人蕭明郎之通訊監察譯文、監
    視器翻拍照片、彰化縣警察局指認犯罪嫌疑人紀錄表（指認
    人游崴荃）、被告劉忠志與證人游崴荃之通訊監察譯文、游
    崴荃持用之門號0000000000號行動電話通聯調閱查詢單、彰
    化縣警察局指認犯罪嫌疑人紀錄表（指認人謝銘嘉）、謝銘
    嘉持用之門號0000000000號行動電話通聯調閱查詢、被告劉
    忠志與證人謝銘嘉之通訊監察譯文、彰化縣警察局指認犯罪
    嫌疑人紀錄表（指認人黃文昌）、被告劉忠志與證人黃文昌
    之通訊監察譯文、證人黃文昌行動電話畫面擷圖、黃文昌持
    用之門號0000000000號行動電話通聯調閱查詢單、彰化縣警
    察局指認犯罪嫌疑人紀錄表（指認人周秋南）、被告劉忠志
    與證人周秋南之通訊監察譯文、周秋南持用之門號00000000
    00號行動電話通聯調閱查詢單、潘建志持用之門號00000000
    00號行動電話資料、陳建佑持用之門號0000000000號行動電
    話通聯調閱查詢單、本院搜索票、彰化縣警察局搜索扣押筆
    錄、扣押物品目錄表、扣押物品及搜索現場照片、通訊監察
    書及電話附表等附卷可稽（見偵字第2279號卷一第13-14、2
    1-23、27、59-61、65、109-111、125、175-192、235-236
    、239、241、251頁、偵字第2279號卷二第9-13、67、115頁
    、偵字第2279號卷三第201-212、223-233頁、偵字第2279號
    卷四第117-122頁）。此外，並有被告2人所有供本案犯罪聯
    繫使用之門號0000000000號（SONY廠牌）、0000000000號（
    ASUS廠牌）行動電話各1支扣案可資佐證，堪認被告等之自
    白與事實相符，為可採信。至於如附表二編號13部分，證人
    潘建志、陳建佑雖均否認被告劉忠志曾無償轉讓甲基安非他
    命予渠等施用云云，然該部分之事實，迭據被告劉忠志坦認
    在卷，已如前述，且證人潘建志與陳建佑均不否認曾於109
    年12月5日前往被告劉忠志位於彰化縣社頭鄉員集路之住處
    ，再觀諸被告劉忠志與證人潘建志、陳建佑之通訊監察譯文
    （見偵字第2279號卷二第51、119頁），除佐證證人潘建志
    、陳建佑於該日確實有前往被告劉忠志之住處外，並隱晦提
    及證人陳建佑抵達後會有施用毒品之情事，綜合上情，足認
    被告劉忠志於附表二編號13所示之時、地，確曾同時無償轉
    讓禁藥甲基安非他命予證人潘建志、陳建佑施用1次，附此
    說明。
二、按販賣毒品之所謂販賣行為，須行為人主觀上有營利意圖，
    且客觀上有販入或賣出毒品行為，即足構成，至於實際上是
    否已經獲利，則非所問；必也始終無營利之意思，而以原價
    或低於原價有償讓與他人，方難謂為販賣行為，而僅得以轉
    讓罪論處（最高法院93年度台上字第1651號判決要旨參照）
    。即於有償讓與他人之初，係基於營利之意思，並著手實施
    ，而因故無法高於購入之原價出售，最後不得不以原價或低
    於原價讓與他人時，仍屬販賣行為。且毒品危害防制條例所
    處罰之「販賣」毒品罪，所著重者為在主觀上有藉以牟利之
    惡性，及對毒品之擴散具有較有償或無償轉讓行為更嚴重之
    危害性，被告有無「營利」之意圖，係從客觀之社會環境、
    情況，及證人、物證等資料，依據證據法則綜合研判認定。
    又按販賣毒品無一定價格，各次買賣之價格，當亦各有差異
    ，隨供需雙方之資力、關係之深淺、需求之數量、貨源之充
    裕與否、販賣者對於資金之需求如何即殷切與否，以及政府
    查緝之態度，進而為各種不同之風險評估，而為機動性之調
    整，是其價格標準，自非一成不變，且販賣者從各種「價差
    」或「量差」或係「純度」謀取利潤方式，或有差異，然其
    所圖利益之非法販賣行為目的，則屬相同，並無二致。衡諸
    毒品取得不易，量微價高，且為政府查緝之違禁物，販賣毒
    品罪要屬重罪，依一般社會通念以觀，凡為販賣之不法勾當
    者，倘非以牟利為其主要誘因及目的，應無甘冒遭他人供出
    來源或遭檢警查緝法辦之危險，而平價供應他人施用之理，
    因此其販入之價格必較出售之價格低廉，或以同一價格販賣
    而減少毒品之份量，而有從中賺取買賣價差牟利之意圖及事
    實，應屬符合論理法則且不違背社會通常經驗之合理判斷。
    本案被告劉忠志雖供稱其販賣第二級毒品甲基安非他命予本
    案之購毒者並未賺取利潤云云，然上開購毒者與被告劉忠志
    並非至親或長久交往而具有特殊情誼關係，倘非有利可圖，
    被告自無可能將得來不易之毒品輕易提供予證人蕭明郎、謝
    銘嘉、邱景龍、周秋南之理；再酌以販賣第二級毒品罪刑非
    輕，若非為從中賺取價差或留用部份毒品供己施用之不法利
    益，被告當無甘冒科處重責之風險而與上開購毒者進行毒品
    交易之理，徵諸被告劉忠志曾於本院審理中坦言其販賣毒品
    主要在賺取量差供己施用（見本院卷第346頁），從而，依
    據前述證據及經驗法則綜合研判，堪認被告2人所為販賣第
    二級毒品犯行，主觀上具有營利之意圖甚明。綜上，本件事
    證明確，被告犯行洵堪認定，均應予依法論科。
三、論罪科刑：　　
　㈠按甲基安非他命屬毒品危害防制條例第2條第2項第2款所規定
    之第二級毒品，亦屬藥事法第22條第1項第1款所規定之禁藥
    。故行為人明知禁藥甲基安非他命而轉讓者，除成立毒品危
    害防制條例第8條第2項之轉讓第二級毒品罪外，亦構成藥事
    法第83條第1項之轉讓禁藥罪，屬法條競合情形。因毒品危
    害防制條例第8條第2項之轉讓第二級毒品罪，法定本刑為6
    月以上5年以下有期徒刑，得併科新臺幣70萬元以下罰金。
    藥事法第83條第1項之轉讓禁藥罪，法定本刑為7年以下有期
    徒刑，得併科5,000萬元以下罰金。從而，轉讓甲基安非他
    命之行為，除轉讓達毒品危害防制條例第8條第6項規定之一
    定數量（淨重10公克以上），或有毒品危害防制條例第9條
    所定加重情形，致經依法加重後之法定刑，較藥事法第83條
    第1項轉讓禁藥之法定刑為重外，依重法優於輕法原則，應
    適用重法即藥事法第83條第1項之轉讓禁藥罪處罰。查本案
    並無證據足認被告劉忠志轉讓甲基安非他命之數量達淨重10
    公克以上，轉讓對象亦非懷孕婦女、未成年人或混和二種以
    上毒品等毒品危害防制條例第9條所列加重情形，是依上開
    說明，被告劉忠志如犯罪事實欄二所示轉讓甲基安非他命犯
    行，自應依藥事法第83條第1項之規定處斷。
　㈡是核被告劉忠志所為，就犯罪事實欄一之附表一及附表二編
    號1-11部分，均係犯毒品危害防制條例第4條第2項之販賣第
    二級毒品罪；就犯罪事實欄二部分，係犯藥事法第83條第1
    項之轉讓禁藥罪；就犯罪事實欄三部分，係犯刑法第30條第
    1項、毒品危害防制條例第10條第1項之幫助施用第一級毒品
    罪。另核被告曾夢寒所為，就犯罪事實欄一之附表一部分，
    係犯毒品危害防制條例第4條第2項之販賣第二級毒品罪。被
    告劉忠志、曾夢寒為如犯罪事實欄一所示販賣第二級毒品犯
    行而持有第二級毒品之輕度行為，各為其販賣第二級毒品之
    重度行為所吸收，均不另論罪。被告劉忠志、曾夢寒間，就
    犯罪事實欄一之附表一部分，有犯意聯絡及行為分擔，均為
    共同正犯。被告劉忠志於附表二編號13所示時、地，同時無
    償轉讓禁藥甲基安非他命予潘建志、陳建佑2人施用，為同
    種想像競合犯，依刑法第55條前段規定，應只論以一罪。又
    被告劉忠志所犯如犯罪事實欄一之附表一2次共同販賣第二
    級毒品罪、附表二編號1-11共11次單獨販賣第二級毒品罪、
    如犯罪事實欄二之附表二編號11、12等2次轉讓禁藥罪及所
    犯罪事實欄三幫助施用第一級毒品罪，被告曾夢寒所犯犯罪
    事實欄一之附表一2次共同販賣第二級毒品罪，均犯意各別
    ，行為互殊，應予分論併罰。
  ㈢刑之加重減輕事由：
　⒈被告劉忠志前因施用毒品案件，經本院以107年度簡字第223
    、517號判決各判處有期徒刑6月、6月確定，嗣定應執行有
    期徒刑9月，又因施用毒品案件，經本院以107年度訴字第77
    5號判決判處有期徒刑6月確定，2案經接續執行後，於108年
    5月8日假釋出監，同年7月8日假釋期滿未經撤銷而視為執行
    完畢；被告曾夢寒前因施用毒品案件，經本院以107年度原
    簡字第9號判決判處有期徒刑3月確定，於108年1月11日執行
    完畢，上開各情有臺灣高等法院被告前案紀錄表在卷可參，
    被告等於上開有期徒刑執行完畢後，5年內故意再犯本案有
    期徒刑以上之罪，均為累犯，參酌司法院釋字第775號之解
    釋意旨，本件被告於受上開案件處罰後再犯本案，有刑罰反
    應力薄弱情形，且具特別惡性，是除被告等所犯販賣第二級
    毒品罪法定本刑為無期徒刑部分不得加重外，其餘均應依刑
    法第47條第1項規定加重其刑。
　⒉次按「犯第四條至第八條之罪於偵查及歷次審判中均自白者
    ，減輕其刑。」，毒品危害防制條例第17條第2項定有明文
    。被告劉忠志、曾夢寒就犯罪事實欄一之附表一共同販賣第
    二級毒品之犯行，被告劉忠志就犯罪事實欄一之附表二單獨
    販賣第二級毒品之犯行，於偵查及本院審判中均自白犯行，
    是就被告等上開犯行部分，均應依毒品危害防制條例第17條
    第2項規定，減輕其刑，並依法先加（法定本刑無期徒刑部
    分除外）後減之。
　⒊再按行為人轉讓同屬禁藥之第二級毒品甲基安非他命（未達
    法定應加重其刑之一定數量）予成年人（非孕婦），依重法
    優於輕法之原則，擇較重之藥事法第83條第1項轉讓禁藥罪
    論處，如行為人於偵查及歷次審判中均自白，仍應適用毒品
    危害防制條例第17條第2項規定減輕其刑（最高法院109年度
    台上大字第4243號刑事裁定意旨參照）。次鑑於毒品危害防
    制條例第17條第2項減刑規定之立法意旨與自首雷同，係將
    單純科刑事由作為處斷刑上減輕規定，其正當性乃求諸於行
    為人偵、審程序中自白之事實，而非刑罰評價對象之構成要
    件行為，是與罪責成立之關聯性已遠，不因該毒品同屬禁藥
    而有所不同，基於責任個別原則，自非不能割裂適用。再參
    諸藥事法並無與前開減刑規定相類似或衝突之規定，基於本
    質上相同事物應為相同處理之法理，及法秩序一致性要求，
    自應給予該規定之減刑寬典，以減少法規範間之衝突與矛盾
    ，亦無違罪刑相當及平等原則。從而，行為人轉讓同屬禁藥
    之第二級毒品甲基安非他命（未達法定應加重其刑之一定數
    量）予成年人（非孕婦），依重法優於輕法之原則，擇較重
    之藥事法第83條第1項轉讓禁藥罪論處，如行為人符合毒品
    危害防制條例第17條第2項規定之要件，仍應適用該條項規
    定減輕其刑（最高法院110年度台上字第552號判決意旨參照
    ）。查被告劉忠志就犯罪事實二即轉讓同屬禁藥之第二級毒
    品甲基安非他命部分，依法規競合，雖擇法定刑較重之藥事
    法第83條第1項轉讓禁藥罪論處，然被告劉忠志既於偵查及
    本院歷次審判中均已坦承此部分犯行，業如前述，依上開說
    明，仍有毒品危害防制條例第17條第2項規定之適用，爰依
    法減輕其刑，並先加後減之。　　
　⒋被告劉忠志幫助游崴荃施用第一級毒品，為幫助犯，依刑法
    第30條第2項規定，按正犯之刑減輕之，並先加後減之。　
　⒌被告劉忠志、曾夢寒雖曾於警詢中供稱其毒品來源為林守鎮
    及陳柏男等語（見偵字第2279號卷三第9、82頁），然林守
    鎮及陳柏男販賣毒品之情事，早為檢警實施通訊監察而知悉
    ，並已掌握渠等犯罪情狀，此有彰化縣警察局110年12月20
    日彰警刑字第0000000000號函及職務報告附卷可稽（見本院
    卷第154-157頁）。另被告劉忠志復曾於警詢中供稱其所有
    之甲基安非他命係向上手之「張志仁」、「黃思銓」、「黃
    健塘」購買等語（見偵字第2279號卷三第104頁），然因被
    告劉忠志無法提供其他具體事證，是以警方查無上述3人有
    販賣毒品之情事，此亦有臺中市政府警察局110年12月21日
    中市警刑字第0000000000號函及職務報告等附卷可佐（見本
    院卷第180-182頁）。是以本案並未曾因被告2人供出毒品來
    源，因而查獲其他正犯或共犯之情形，自無從依毒品危害防
    制條例第17條第1項規定減輕其刑，附此敘明。
　⒍另按刑法第59條規定犯罪之情狀可憫恕者，得酌量減輕其刑
    ，其所謂「犯罪之情狀」，與同法第57條規定科刑時應審酌
    之一切情狀，並非有截然不同之領域，於裁判上酌減其刑時
    ，應就犯罪一切情狀（包括第57條所列舉之10款事項），予
    以全盤考量，審酌其犯罪有無可憫恕之事由（即有無特殊之
    原因與環境，在客觀上足以引起一般同情，以及宣告法定低
    度刑，是否猶嫌過重等等），以為判斷。其所具特殊事由，
    應使一般人一望即知有可憫恕之處，非可恣意為之。查被告
    劉忠志、曾夢寒均有施用毒品之前科，此有上揭臺灣高等法
    院被告前案紀錄表可查，渠等均應知悉毒品使用後容易成癮
    ，濫行施用，非但對施用者身心造成傷害，亦易導致社會之
    其他犯罪問題，竟仍販賣予他人，助長毒品氾濫，有害國人
    身心健康及社會治安，倘遽予憫恕而依刑法第59條規定減輕
    其刑，除對其個人難收改過遷善之效，無法達到刑罰特別預
    防之目的外，亦易使其他販賣毒品之人心生投機、甘冒風險
    繼續販賣毒品，無法達到刑罰一般預防之目的，況且販賣第
    二級毒品法定最輕本刑為有期徒刑10年，而被告劉忠志、曾
    夢寒因於偵查及審判中均曾自白犯行，已依毒品危害防制條
    例第17條第2項規定予以減輕其刑，是就本案被告劉忠志、
    曾夢寒之犯罪情狀以觀，本院認其等所犯販賣第二級毒品犯
    行已無客觀上足以引起一般同情，顯可憫恕，科以最低度刑
    猶嫌過重之情形，自毋庸再適用刑法第59條規定酌量減輕其
    刑。
　㈣爰審酌被告劉忠志前曾有施用毒品之前科，有臺灣高等法院
    被告前案紀錄表可參，應知甲基安非他命為管制之毒品，具
    有成癮性，竟為牟取不法利益而販賣予他人，增加毒品在社
    會流通之危險性，並令施用者沉迷上癮，戕害個人身心，且
    對國民健康及社會秩序產生危害，其行為自應予以非難，而
    被告曾夢寒雖非本案販賣之主體，然亦因知悉毒品之危害性
    ，卻囿於與被告劉忠志為同居男女朋友關係，為之交付毒品
    予購毒者，所為亦有不當，兼衡以被告等販賣之次數、販賣
    之對象、各次販賣之金額、數量、所得利益，復考量被告2
    人犯後均能自白犯行，知所悔悟，暨參酌被告劉忠志自陳其
    智識程度為國中畢業，從事板模工，每月薪資約3萬元，離
    婚、有4名子女，但均已成年無須其照顧，與被告曾夢寒同
    居，所賺薪資足以支應生活費，但因有施用毒品習性，所以
    才會販賣毒品，被告曾夢寒自陳國中肄業之智識程度，現擔
    任看護，收入不穩定，已離婚、育有4名子女，3個未成年，
    現由前夫照顧，目前與被告劉忠志同居，知道劉忠志有施用
    毒品，可能因薪水不夠才會去販賣毒品賺取他施用部分等一
    切情狀，分別量處如主文第一、二項所示之刑，並就被告劉
    忠志所犯幫助施用第一級毒品罪部分，諭知易科罰金之折算
    標準，並定其等應執行刑如主文第一、二項所示。
四、沒收部分：
　㈠按販賣毒品所得之對價，不問其中何部分屬於成本，何部分
    屬於犯罪所得之財物，應均予沒收（最高法院65年度第5次
    刑庭庭推總會議決議意旨參照）。次按犯罪所得，屬於犯罪
    行為人者，沒收之；前二項之沒收，於全部或一部不能沒收
    或不宜執行沒收時，追徵其價額，刑法第38條之1第1項前段
    、第3項分別定有明文。經查，附表一部分之販賣毒品所得
    ，被告曾夢寒於收受後均已轉交被告劉忠志，被告曾夢寒並
    未分得分文乙情，業經被告等分別供明在卷；又附表二編號
    1-11部分之販賣毒品所得，被告劉忠志均已收取，雖未扣案
    ，惟均屬被告劉忠志販賣毒品之所得，應依刑法第38條之1
    第1項前段、第3項規定，於被告劉忠志各次販賣第二級毒品
    犯行項下諭知沒收，並於全部或一部不能沒收或不宜執行沒
    收時，追徵其價額。
　㈡扣案之SONY廠牌行動電話1支（含門號0000000000號SIM卡1枚
    ）及ASUS廠牌行動電話1支（含門號0000000000號SIM卡1枚
    ），分別係被告劉忠志、曾夢寒所有供其等犯如附表一及附
    表二編號1-11所示各次販賣毒品時聯繫之物，自應依毒品危
    害防制條例第19條第1項規定，各於被告所犯如附表一及附
    表二編號1-11所示之犯行項下，宣告沒收。又被告劉忠志所
    有之上開手機，亦曾於附表二編號12、13轉讓禁藥甲基安非
    他命予黃文昌、潘建志、陳建佑時，及於犯罪事實欄三幫助
    游崴銓施用第一級毒品海洛因時，供為彼此間之聯繫，為犯
    罪工具，且屬被告劉忠志所有，併依刑法第38條第2項規定
    ，於上開犯行項下宣告沒收。
　㈢以上宣告多數沒收部分，依刑法第40條之2第1項規定，併執
    行之。　
　㈣其餘扣案之第二級毒品家安非他命2包，被告劉忠志供稱為其
    施用後剩餘之殘渣袋，另扣案之玻璃球吸食器2支、SUGAR廠
    牌行動電話1支（含門號0000000000號SIM卡1枚）、電子磅
    秤2台、夾鏈袋2包，被告劉忠志供稱均與本案犯罪無關，本
    院復查無其他證據足資證明上開扣案物與被告劉忠志本案犯
    行有何直接關聯，即不予宣告沒收，亦併此敘明。
乙、公訴不受理部分：
一、公訴意旨略以：被告林守鎮明知甲基安非他命為毒品危害防
    制條例第2條第2項第2款所列管之第二級毒品，不得非法販
    賣，竟基於販賣第二級毒品甲基安非他命以營利之犯意，以
    門號號0000-000000號行動電話與劉忠志、陳柏男聯繫後，
    於附表三編號1至7及12所示之時間、地點，以各編號所示之
    交易方式，販賣如附表三編號1至7及12所示數量或金額之第
    二級毒品甲基安非他命予劉忠志、陳柏男。另明知甲基安非
    他命係藥事法管制之禁藥，竟基於轉讓禁藥甲基安非他命之
    犯意，於附表三編號8至11之時、地，無償轉讓禁藥甲基安
    非他命予陳志華、劉忠志施用共4次。因認被告林守鎮涉犯
    毒品危害防制條例第4條第2項販賣第二級毒品罪及藥事法第
    83條第1項轉讓禁藥罪等罪嫌。
二、按被告死亡者，應諭知不受理之判決，並得不經言詞辯論為
　　之，刑事訴訟法第303條第5款、第307條分別定有明文。
三、經查，被告林守鎮業於111年2月5日死亡，此有被告個人戶
    籍資料查詢結果及戶役政資訊網站查詢-個人戶籍資料各1份
    在卷可稽，揆諸前開規定，爰不經言詞辯論，逕為諭知不受
    理之判決。
據上論斷，應依刑事訴訟法第299條第1項前段、第303條第5款、
第307條，判決如主文。
本案經檢察官林裕斌提起公訴，檢察官林子翔到庭執行職務。
中　　華　　民　　國　　111 　年　　3 　　月　　7 　　日
                  刑事第七庭    審判長法官  王義閔
                                法      官  蘇品樺
                                法      官  李  昕
以上正本證明與原本無異。
如不服本判決應於收受判決後20日內向本院提出上訴書狀，並應
敘述具體理由。其未敘述上訴理由者，應於上訴期間屆滿後20日
內向本院補提理由書( 均須按他造當事人之人數附繕本) 「切勿
逕送上級法院」。
中　　華　　民　　國　　111 　年　　3 　　月　　7 　　日
                                書  記  官  廖涵萱
附錄本案論罪科刑法條全文：
毒品危害防制條例第4條
製造、運輸、販賣第一級毒品者，處死刑或無期徒刑；處無期徒
刑者，得併科新臺幣3千萬元以下罰金。
製造、運輸、販賣第二級毒品者，處無期徒刑或10年以上有期徒
刑，得併科新臺幣1千5百萬元以下罰金。
製造、運輸、販賣第三級毒品者，處7年以上有期徒刑，得併科
新臺幣1千萬元以下罰金。
製造、運輸、販賣第四級毒品者，處5年以上12年以下有期徒刑
，得併科新臺幣5百萬元以下罰金。
製造、運輸、販賣專供製造或施用毒品之器具者，處1年以上7年
以下有期徒刑，得併科新臺幣1百50萬元以下罰金。
前五項之未遂犯罰之。
藥事法第83條
明知為偽藥或禁藥，而販賣、供應、調劑、運送、寄藏、牙保、
轉讓或意圖販賣而陳列者，處7年以下有期徒刑，得併科新臺幣5
千萬元以下罰金。
犯前項之罪，因而致人於死者，處7年以上有期徒刑，得併科新
臺幣1億元以下罰金；致重傷者，處3年以上12年以下有期徒刑，
得併科新臺幣7千5百萬元以下罰金。
因過失犯第1項之罪者，處2年以下有期徒刑、拘役或科新臺幣5
百萬元以下罰金。
第1項之未遂犯罰之。
毒品危害防制條例第10條
施用第一級毒品者，處6月以上5年以下有期徒刑。
施用第二級毒品者，處3年以下有期徒刑。
附表一：劉忠志、曾夢寒共同販賣毒品（民國／新臺幣）
編號 對象 時間、地點 交易過程 宣告刑及沒收 1 蕭明郎 109年11月1日下午4時52分許；彰化縣○○鄉○○○巷 蕭明郎以其所持用之0000000000號行動電話撥打劉忠志持用之0000000000號行動電話，由曾夢寒接聽並與蕭明郎聯絡毒品交易事宜後，劉忠志推由曾夢寒於左列時間、地點，以一手交錢一手交貨之方式，販賣第二級毒品甲基安非他命1小包予蕭明郎，並收取現金1000元。 劉忠志共同販賣第二級毒品，累犯，處有期徒刑伍年貳月。扣案之SONY廠牌行動電話壹支（含0000000000號SIM卡壹枚）沒收；未扣案之犯罪所得新臺幣壹仟元沒收，於全部或一部不能沒收或不宜執行沒收時，追徵其價額。   曾夢寒共同販賣第二級毒品，累犯，處有期徒刑伍年壹月。扣案之SONY廠牌行動電話壹支（含0000000000號SIM卡壹枚）沒收 。 2  110年2月6日下午10時許；蕭明郎位於彰化縣○○鄉○○○路000號住處對面路旁 蕭明郎以其所持用之0000000000號行動電話與曾夢寒持用之0000000000號行動電話聯絡毒品交易事宜後，劉忠志推由曾夢寒於左列時間、地點，以一手交錢一手交貨之方式，販賣第二級毒品甲基安非他命1小包予蕭明郎，並收取現金 1000元。 劉忠志共同販賣第二級毒品，累犯，處有期徒刑伍年貳月。扣案之ASUS廠牌行動電話壹支（含0000000000號SIM卡壹枚）沒收；未扣案之犯罪所得新臺幣壹仟元沒收，於全部或一部不能沒收或不宜執行沒收時，追徵其價額。 曾夢寒共同販賣第二級毒品，累犯，處有期徒刑伍年壹月。扣案之ASUS廠牌行動電話壹支（含0000000000號SIM卡壹枚）沒收。 

附表二：劉忠志販賣、轉讓毒品（民國／新臺幣） 
編號 對象 時間、地點 交易過程 主文 1 謝銘嘉 109年10月22日中午12時33分許；劉忠志位於彰化縣○○鄉○○路0段000號住處附近路旁紅綠燈下 謝銘嘉以其所持用之0000000000號行動電話與劉忠志持用之0000000000號行動電話聯絡毒品交易事宜後，劉忠志於左列時間、地點，以一手交錢一手交貨之方式，販賣第二級毒品甲基安非他命1小包予謝銘嘉，並收取現金500元。 劉忠志販賣第二級毒品，累犯，處有期徒刑伍年貳月。扣案之SONY廠牌行動電話壹支（含0000000000號SIM卡壹枚）沒收；未扣案之犯罪所得新臺幣伍佰元沒收，於全部或一部不能沒收或不宜執行沒收時，追徵其價額。   2  109年10月26日下午7時許；劉忠志位於彰化縣○○鄉○○路0段000號住處後方之廟宇 謝銘嘉以其所持用之0000000000號行動電話與劉忠志持用之0000000000號行動電話聯絡毒品交易事宜後，劉忠志於左列時間、地點，以一手交錢一手交貨之方式，販賣第二級毒品甲基安非他命1小包予謝銘嘉，並收取現金500元。 劉忠志販賣第二級毒品，累犯，處有期徒刑伍年貳月。扣案之SONY廠牌行動電話壹支（含0000000000號SIM卡壹枚）沒收；未扣案之犯罪所得新臺幣伍佰元沒收，於全部或一部不能沒收或不宜執行沒收時，追徵其價額。   3  109年10月26日下午11時許；劉忠志位於彰化縣○○鄉○○路0段000號住處後方 謝銘嘉以其所持用之0000000000號行動電話與劉忠志持用之0000000000號行動電話聯絡毒品交易事宜後，劉忠志於左列時間、地點，以一手交錢一手交貨之方式，販賣第二級毒品甲基安非他命1小包予謝銘嘉，並收取現金500元。 劉忠志販賣第二級毒品，累犯，處有期徒刑伍年貳月。扣案之SONY廠牌行動電話壹支（含0000000000號SIM卡壹枚）沒收；未扣案之犯罪所得新臺幣伍佰元沒收，於全部或一部不能沒收或不宜執行沒收時，追徵其價額。   4  109年10月27日下午10時10分許；劉忠志位於彰化縣○○鄉○○路0段000號住處附近之廟宇 謝銘嘉以其所持用之0000000000號行動電話與劉忠志持用之0000000000號行動電話聯絡毒品交易事宜後，劉忠志於左列時間、地點，以一手交錢一手交貨之方式，販賣第二級毒品甲基安非他命1小包予謝銘嘉，並收取現金500元。 劉忠志販賣第二級毒品，累犯，處有期徒刑伍年貳月。扣案之SONY廠牌行動電話壹支（含0000000000號SIM卡壹枚）沒收；未扣案之犯罪所得新臺幣伍佰元沒收，於全部或一部不能沒收或不宜執行沒收時，追徵其價額。   5  109年10月28日下午3時10分許；劉忠志位於彰化縣○○鄉○○路0段000號住處附近 謝銘嘉以其所持用之0000000000號行動電話與劉忠志持用之0000000000號行動電話聯絡毒品交易事宜後，劉忠志於左列時間、地點，以一手交錢一手交貨之方式，販賣第二級毒品甲基安非他命1小包予謝銘嘉，並收取現金500元。 劉忠志販賣第二級毒品，累犯，處有期徒刑伍年貳月。扣案之SONY廠牌行動電話壹支（含0000000000號SIM卡壹枚）沒收；未扣案之犯罪所得新臺幣伍佰元沒收，於全部或一部不能沒收或不宜執行沒收時，追徵其價額。   6  109年10月31日下午9時30分許；彰化縣○○鎮○○路0段000巷000號田中少輔院 謝銘嘉以其所持用之0000000000號行動電話與劉忠志持用之0000000000號行動電話聯絡毒品交易事宜後，劉忠志於左列時間、地點，以一手交錢一手交貨之方式，販賣第二級毒品甲基安非他命1小包予謝銘嘉，並收取現金500元。 劉忠志販賣第二級毒品，累犯，處有期徒刑伍年貳月。扣案之SONY廠牌行動電話壹支（含0000000000號SIM卡壹枚）沒收；未扣案之犯罪所得新臺幣伍佰元沒收，於全部或一部不能沒收或不宜執行沒收時，追徵其價額。   7  109年11月1日下午2時30分許；劉忠志位於彰化縣○○鄉○○路0段000號住處 謝銘嘉以其所持用之0000000000號行動電話與劉忠志持用之0000000000號行動電話聯絡毒品交易事宜後，劉忠志於左列時間、地點，以一手交錢一手交貨之方式，販賣第二級毒品甲基安非他命1小包予謝銘嘉，並收取現金500元。 劉忠志販賣第二級毒品，累犯，處有期徒刑伍年貳月。扣案之SONY廠牌行動電話壹支（含0000000000號SIM卡壹枚）沒收；未扣案之犯罪所得新臺幣伍佰元沒收，於全部或一部不能沒收或不宜執行沒收時，追徵其價額。   8  109年11月5日下午2時許；劉忠志位於彰化縣○○鄉○○路0段000號住處 謝銘嘉以其所持用之0000000000號行動電話與劉忠志持用之0000000000號行動電話聯絡毒品交易事宜後，劉忠志於左列時間、地點，以一手交錢一手交貨之方式，販賣第二級毒品甲基安非他命1小包予謝銘嘉，並收取現金500元。 劉忠志販賣第二級毒品，累犯，處有期徒刑伍年貳月。扣案之SONY廠牌行動電話壹支（含0000000000號SIM卡壹枚）沒收；未扣案之犯罪所得新臺幣伍佰元沒收，於全部或一部不能沒收或不宜執行沒收時，追徵其價額。   9  109年12月6日下午2時30分許；彰化縣○○鄉○○國小附近路旁 謝銘嘉以其所持用之0000000000號行動電話與劉忠志持用之0000000000號行動電話聯絡毒品交易事宜後，劉忠志於左列時間、地點，以一手交錢一手交貨之方式，販賣第二級毒品甲基安非他命1小包予謝銘嘉，並收取現金1000元（起訴書附表誤載為500元）。 劉忠志販賣第二級毒品，累犯，處有期徒刑伍年貳月。扣案之SONY廠牌行動電話壹支（含0000000000號SIM卡壹枚）沒收；未扣案之犯罪所得新臺幣壹仟元沒收，於全部或一部不能沒收或不宜執行沒收時，追徵其價額。   10 邱景龍 109年12月7日上午11時10分許；彰化縣○○鄉○○路0段000號萊爾富超商樂活店 邱景龍以其所持用之0000000000號行動電話與劉忠志持用之0000000000號行動電話聯絡毒品交易事宜後，劉忠志於左列時間、地點，以一手交錢一手交貨之方式，販賣第二級毒品甲基安非他命1小包予邱景龍，並收取現金2000元。 劉忠志販賣第二級毒品，累犯，處有期徒刑伍年參月。扣案之SONY廠牌行動電話壹支（含0000000000號SIM卡壹枚）沒收；未扣案之犯罪所得新臺幣貳仟元沒收，於全部或一部不能沒收或不宜執行沒收時，追徵其價額。   11 周秋南 109年11月7日下午2時30分許；彰化縣○○市○○路000巷與00 0巷口（百姓宮廟附近公園） 周秋南以其所持用之0000000000號行動電話與劉忠志持用之0000000000號行動電話聯絡毒品交易事宜後，劉忠志於左列時間、地點，以一手交錢一手交貨之方式，販賣第二級毒品甲基安非他命1小包予周秋南，並收取現金1000元。 劉忠志販賣第二級毒品，累犯，處有期徒刑伍年貳月。扣案之SONY廠牌行動電話壹支（含0000000000號SIM卡壹枚）沒收；未扣案之犯罪所得新臺幣壹仟元沒收，於全部或一部不能沒收或不宜執行沒收時，追徵其價額。   12 黃文昌 109年11月28日上午11時25分許該次通話後某時（起訴書誤載為下午2時30分許）；劉忠志位於彰化縣○○鄉○○路0段000號住處 黃文昌以其所持用之0000000000號行動電話與劉忠志持用之0000000000號行動電話聯絡後，於左列時間、地點，劉忠志無償轉讓禁藥甲基安非他命予黃文昌施用1次（確實轉讓數量不詳，惟查無積極證據可資證明已達毒品危害防制條例第8條第6項所規定之一定數量5公克）。 劉忠志明知為禁藥而轉讓，累犯，處有期徒刑肆月。扣案之SONY廠牌行動電話壹支（含0000000000號SIM卡壹枚）沒收。 13 潘建志、陳建佑 109年12月5日下午1時40分許；劉忠志位於彰化縣○○鄉○○路0段000號住處 劉忠志以其持用之0000000000號行動電話與潘建志、陳建佑持用之0000000000、0000000000行動電話連繫後，於左列時間、地點，同時無償轉讓禁藥甲基安非他命予潘建志、陳建佑施用1次（確實轉讓數量不詳，惟查無積極證據可資證明已達毒品危害防制條例第8條第6項所規定之一定數量5公克）。 劉忠志明知為禁藥而轉讓，累犯，處有期徒刑伍月。扣案之SONY廠牌行動電話壹支（含0000000000號SIM卡壹枚）沒收。 

 
附表三
編號 購毒者 時間 地點 交易情形 1 劉忠志  110年2月7日下午11時24分許 彰化縣○○鄉○○路○○○○○鎮○○○○號00-0000號自小客車內 劉忠志以LINE軟體暱稱「白開水」及借用曾夢寒之ASUS手機(暱稱「寒」)以LINE通訊軟體與林守鎮聯絡，於左列地點，以2000元向林守鎮購買甲基安非他命1包。 2 劉忠志 109年10月24日上午8時25分許 彰化縣○○鄉○○巷00號林守鎮住處 劉忠志持用電話0000-000000號與林守鎮持用之電話0000-000000號聯絡，於左列地點，以賒帳之方式向林守購買甲基安非他命3500元，重約半錢。 3 劉忠志 109年10月27日下午5時12分許 彰化縣○○鄉○○巷00號林守鎮住處 劉忠志持用電話0000-000000號與林守鎮持用之電話0000-000000號聯絡，於左列地點，以3500元之代價向林守購買甲基安非他命重約半錢。 4 劉忠志 109年10月29日下午4時45分許 彰化縣○○鄉林守鎮住處附近之OK便利商店 劉忠志持用電話0000-000000號與林守鎮持用之電話0000-000000號聯絡，於左列地點，以1000元之代價向林守購買甲基安非他命重約0.1公克。 5 劉忠志 109年11月1日下午7時13分許 彰化縣○○鄉林守鎮住處附近之OK便利商店 劉忠志持用電話0000-000000號與林守鎮持用之電話0000-000000號聯絡，於左列地點，向林守購買甲基安非他命3000元，重約1.5公克。 6 劉忠志 109年11月3日下午4時23分許 彰化縣○○鄉○○路旁 劉忠志持用電話0000-000000號與林守鎮持用之電話0000-000000號聯絡，於左列地點，向林守購買甲基安非他命2000元，重約1公克。 7 劉忠志 109年11月16日下午11時10分許 彰化縣○○鄉○○路旁 劉忠志持用電話0000-000000號與林守鎮持用之電話0000-000000號聯絡，於左列地點，向林守購買甲基安非他命1000元，重約0.1公克。 8 陳志華 110年2月6日下午2時許 彰化縣○○鄉○○巷0000號前農田旁 無償提供甲基安非他命供陳志華施用1次。 9 劉忠志  109年10月24日0時11分許 彰化縣○○鄉○○路0段000號劉忠志住處 劉忠志持用電話0000-000000號與林守鎮持用之電話0000-000000號聯絡，於左列地點，無償提供甲基安非他命1小包供劉忠志施用。 10 劉忠志 109年10月29日上午1時21分許 彰化縣○○鄉○○巷00號林守鎮住處 劉忠志持用電話0000-000000號與林守鎮持用之電話0000-000000號聯絡，於左列地點，無償提供甲基安非他命1小包(約施用4至5次的量)供劉忠志施用。 11 劉忠志 109年10月31日下午1時49分許 彰化縣○○鄉○○路旁 劉忠志持用電話0000-000000號與林守鎮持用之電話0000-000000號聯絡，於左列地點，無償提供甲基安非他命1小包供劉忠志施用。 12 陳柏男（起訴書誤載為陳柏南） 110年1月20日20時許 彰化縣○○鄉○○村某處 陳柏男以賒欠的向林守鎮購買重量1錢的甲基安非他命，金額6000元。嗣於翌日(21日)晚上22時4分許，林守鎮以0000-000000號電話與陳柏男所用之0000-000000號電話聯絡，向陳柏男索討欠款，陳柏男表示毒品還沒全部賣出，林守鎮要陳柏男將剩下的毒品交回來也可以。